【裁判字號】    98,簡上,120
【裁判日期】    980825
【裁判案由】    毀損
【裁判全文】
臺灣基隆地方法院刑事判決             98年度簡上字第120號
上  訴  人  臺灣基隆地方法院檢察署檢察官
被      告  甲○○
                    指定送達址：臺北縣金山鄉○○路95號
上列上訴人因被告毀損案件，不服本院基隆簡易庭中華民國98年
4 月17日98年度基簡字第401 號第一審簡易判決（聲請簡易判決
處刑案號：97年度偵字第4273號）提起上訴，本院管轄之第二審
合議庭判決如下：
    主  文
上訴駁回。
    事  實
一、甲○○與丙○○分係皇家客運公司及國光客運之駕駛員，於
    民國97年9 月18日晚上，甲○○駕駛車牌號碼A5-929號大客
    車與丙○○駕駛之車號2U-712號大客車行經台北市某處因行
    車問題發生糾紛。甲○○遂於同日晚上8 時39分許，駕駛上
    揭車輛停在基隆市安樂區○○○路與武聖街街口，將丙○○
    駕駛之上揭車輛攔下，隨後甲○○持木棍下車前往丙○○駕
    駛座處理論，丙○○見狀，心生畏懼，遂持其所有之SUMSUN
    G 牌行動電話1 具予以錄影存證，甲○○竟基於損壞之犯意
    ，將丙○○所有之SUMSUNG 牌行動電話1 支搶下並摔在地上
    ，致該具行動電話折斷無法使用，足生損害於丙○○。
二、案經丙○○訴由基隆市警察局第四分局報請臺灣基隆地方法
    院檢察署檢察官偵查後聲請以簡易判決處刑。
    理  由
壹、證據能力部分
    按被告以外之人於審判外之陳述雖不符刑事訴訟法第159 條
    之1 至之4 規定，而經當事人於審判程序同意作為證據，法
    院審酌該言詞陳述或書面陳述作成時之情況，認為適當者，
    亦得為證據；當事人、代理人或辯護人於法院調查證據時，
    知有刑事訴訟法第159 條第1 項不得為證據之情形，而未於
    言詞辯論終結前聲明異議者，視為有前項之同意，同法第15
    9 條之5 定有明文。又該條立法意旨在於傳聞證據未經當事
    人之反對詰問予以核實，原則上先予排除，惟若當事人已放
    棄反對詰問權，於審判程序中表明同意該等傳聞證據可作為
    證據；或於言詞辯論終結前未聲明異議，基於尊重當事人對
    傳聞證據之處分權，及證據資料愈豐富，愈有助於真實發見
    之理念，且強化言詞辯論主義，使訴訟程序得以順暢進行，
    上開傳聞證據亦均具有證據能力。準此，被告對公訴人所提
    證人即被害人丙○○於警詢、偵查中所為之陳述，就證據能
    力部分俱無意見，復本院認其作成之情形並無不當情形，並
    於本院審理時，經具結程序，並由本院依職權詢問，經審酌
    後認為適當，故上揭證人前開審判外之陳述得為證據。
貳、事實認定部分
一、訊據被告甲○○矢口否認有毀損犯行，辯稱：伊當時係以手
    撥丙○○之手，要丙○○不要拍，丙○○之手機才會掉落云
    云。經查上揭事實，業據告訴人丙○○於警詢、偵查及本院
    審理時證述在卷（詳偵查卷第5 、13頁、本院98年8 月18日
    審判筆錄），並有臺灣基隆地方法院檢察署97年11月28日勘
    驗筆錄、上揭行動電話照片、監視錄影器翻拍照片在卷可資
    佐證，是被告上揭所辯，不足採信，本件事證明確，被告犯
    行堪予認定。
二、核被告所為，係犯刑法第354 條毀損罪。原審適用刑法第
    354 條、第41條第1 項前段，刑法施行法第1 條之1 ，並審
    酌被告僅因細故，即毀損告訴人丙○○之行動電話致令不堪
    用，所為已侵害告訴人之財產法益，顯欠缺對於他人財產權
    之尊重意識，暨其毀損財物之價值非微（約新臺幣10000 元
    ）、迄未賠償告訴人損害及被告之素行、犯後否認犯行，毫
    無悔意之態度等一切情狀，量處拘役30 日 ，如易科罰金，
    以新台幣1000元折算1 日，認事用法均無違誤，量刑亦屬妥
    適。檢察官循告訴人請求上訴之意旨，提起上訴，指摘原審
    量刑過輕，核無理由，應予駁回。
三、末被告經合法傳喚，無正當理由不到庭，爰依刑事訴訟法第
371 條之規定，不待其陳述，逕為一造辯論判決。
據上論斷，依刑事訴訟法第455 條之1 第1 項、第3 項、第368
條、第371條，判決如主文。
本案經檢察官乙○○到庭執行職務。
中    華    民    國    98    年    8     月    25    日
                  刑事第二庭審判長法  官  陳志祥
                                  法  官  陳伯厚
                                  法  官  黃梅淑
以上正本證明與原本無異。
本件判決不得上訴。
中    華    民    國    98    年    8     月    25    日
                                  書記官  盧鏡合
附錄論罪法條
刑法第354條
毀棄、損壞前2 條以外之他人之物或致令不堪用，足以生損害於
公眾或他人者，處2 年以下有期徒刑、拘役或500 元以下罰金。
附件：
臺灣基隆地方法院刑事判決             98年度基簡字第401號
聲  請  人  臺灣基隆地方法院檢察署檢察官
被      告  甲○○  男  32歲（民國○○年○月○日生）
                    身分證統一編號：Ｚ000000000號
                    住基隆市○○區○○街26號2樓
                    居臺北縣金山鄉○○路26號之1
上列被告因毀損案件，經檢察官聲請以簡易判決處刑（97年度偵
字第4273號），本院判決如下：
    主  文
甲○○毀損他人之行動電話致令不堪用，足以生損害於他人，處
拘役參拾日，如易科罰金以新台幣壹仟元折算壹日。
    事實及理由
一、本件犯罪事實、證據及應適用之法條應補充：「甲○○前因
    傷害案件，經本院以90年度基簡字第743號判決拘役25日確
    定，於民國91年4月23日易科罰金執行完畢；復因傷害案件
    ，經臺灣板橋地方法院以93年度簡字第5167號判決拘役40日
    確定，於94年1月21日易科罰金執行完畢；另因侵占案件，
    經本院以97年度簡上字第129號判決拘役50日確定（不構成
    累犯）。」外，餘均引用如附件檢察官聲請簡易判決處刑書
    之記載。
二、刑之酌科：
    本院審酌被告僅因細故，即毀損告訴人丙○○之行動電話致
    令不堪用，所為已侵害告訴人之財產法益，顯欠缺對於他人
    財產權之尊重意識，暨其毀損財物之價值非微（約新臺幣10
    ,000 元）、迄未賠償告訴人損害及被告之素行、犯後否認
    犯行，毫無悔意之態度等一切情狀，量處如主文所示之刑，
    並諭知易科罰金之折算標準，以示懲儆。
三、依刑事訴訟法第449條第1項前段、第454條第2項，刑法第35
    4條、第41條第1項前段，刑法施行法第1條之1，逕以簡易判
    決處刑如主文。
如不服本判決，應於判決送達後10日內，向本院提出上訴狀。
中    華    民    國    98    年    4     月    17    日
                  基隆簡易庭法  官    何怡穎
以上正本證明與原本無異。
如不服本判決，應於判決送達後10日內，向本院提出上訴書狀，
敘述上訴理由，上訴於本院合議庭，並按他造當事人之人數附具
繕本。
中    華    民    國    98    年    4     月    17    日
                            書記官    鄭梅君
附錄本案論罪科刑法條
刑法第354條
毀棄、損壞前二條以外之他人之物或致令不堪用，足以生損害於
公眾或他人者，處2年以下有期徒刑、拘役或5百元以下罰金。
附件：
臺灣基隆地方法院檢察署檢察官聲請簡易判決處刑書
                                      97年度偵字第4273號
    被      告  甲○○  男  32歲（民國○○年○月○日生）
                        住基隆市○○區○○街26號2樓
                        居臺北縣金山鄉○○路95號
                        國民身分證統一編號：Ｚ000000000號
上列被告因毀棄損壞案件，業經偵查終結，認為宜聲請以簡易判
決處刑，茲將犯罪事實及證據並所犯法條分敘如下：
            犯罪事實
一、甲○○與丙○○分別係皇家客運公司及國光客運之駕駛，於
    民國97年9 月18日，因行車問題發生糾紛；甲○○則於同日
    晚上8 時38分許，在基隆市安樂區○○○路與武隆街街口，
    將丙○○攔下並理論，2 人因此產生齟齬，甲○○竟基於損
    壞之犯意，將丙○○所有之SUMSUNG牌行動電話1支摔落在地
    ，致該行動電話無法使用，足生損害於丙○○。
二、案經被害人丙○○訴由基隆市警察局第四分局報告偵辦。
            證據並所犯法條
一、證據：（一）告訴人丙○○於警詢及偵查中之指訴，（二）
    告訴人提供之上開行動電話、本署勘驗筆錄、行動電話照片
    、監視錄影器翻拍照片卷可資佐證，被告犯嫌已堪認定。
二、核被告所為，係犯刑法第354條之毀損罪嫌。
三、依刑事訴訟法第451條第1項聲請逕以簡易判決處刑。
    此    致
臺灣基隆地方法院
中    華    民    國    98    年    3     月    24    日
                              檢  察  官  丁○○
本件正本證明與原本無異
中    華    民    國    98    年    3     月    25    日
                              書  記  官  陳慧儷
附錄本案所犯法條：
中華民國刑法第354條
毀棄、損壞前二條以外之他人之物或致令不堪用，足以生損害於
公眾或他人者，處2年以下有期徒刑、拘役或5百元以下罰金。
中華民國刑法第354條
毀棄、損壞前二條以外之他人之物或致令不堪用，足以生損害於
公眾或他人者，處2年以下有期徒刑、拘役或5百元以下罰金。
附記事項：本件係依刑事訴訟法簡易程序辦理，法院簡易庭得不
傳喚被告、輔佐人、告訴人、告發人等出庭即以簡易判決處刑；
被告、被害人、告訴人等對告訴乃論案件如已達成民事和解而要
撤回告訴或對非告訴乃論案件認有受傳喚到庭陳述意見之必要時
，請即另以書狀向簡易法庭陳述或請求傳訊。


司法院資訊處製作；財團法人民間司法改革基金會備份。
